【裁判字號】    92,交易,493
【裁判日期】    921230
【裁判案由】    公共危險等
【裁判全文】
臺灣板橋地方法院刑事判決                        九十二年度交易字第四九三號
    公  訴  人  臺灣板橋地方法院檢察署檢察官
    被      告  乙○○
右列被告因犯傷害案件案件，經檢察官提起公訴（九十二年度偵字第一一七六九號）
，因被告於本院準備程序中為有罪之陳述，嗣經本院合議庭裁定以簡式審判程序審理
，本院判決如左：
    主  文
乙○○服用酒類，不能安全駕駛動力交通工具而駕駛，處拘役肆拾日，如易科罰金，
以佰元折算壹日。又傷害人之身體，處拘役伍拾伍日，如易科罰金，以參佰元折算
壹日。應執行拘役玖拾日。
安全帽壹頂沒收。
    事  實
一、乙○○明知服用毒品、麻醉藥品、酒類或其他相類之物，不能安全駕駛動力交通
    工具者，不得駕駛動力交通工具，竟於民國九十二年六月十日十四時許，在臺北
    縣板橋市飲酒，服用酒類飲酒後其吐氣所含酒精成分已達每公升Ｏ點七二毫克以
    上，為不能安全駕駛之狀態，於同日二十時許，駕駛動力交通工具車號ＡＰＵ─
    四一五號重型機車，行駛於臺北縣板橋市縣○○道與館前東路口時，因其駕駛於
    內側車道，適同向由甲○○（業已審結）駕駛台北汽車客運股份有限公司所有往
    返基隆、板橋線，車牌號碼二Ｕ─六四０號營業大客車，欲左轉至館前東路，而
    乙○○騎乘上開重型機車於營大客車左側，致甲○○不便左轉，甲○○打開車窗
    與乙○○發生口角，乙○○竟另行起意，憤而欲從大客車車窗毆打甲○○，甲○
    ○迅即關上車窗，詎乙○○即進入甲○○所駕駛之營業大客車內，持手中之安全
    帽毆打甲○○，甲○○因此受有頭部外傷合併頭皮撕裂傷之傷害，甲○○亦徒手
    毆打乙○○，乙○○因此受有右胸挫傷、左胸擦傷、右眼眶周圍挫瘀傷、臉部擦
    傷、左肘擦傷、左背挫傷、左眼睫膜下出血之傷害。嗣經警派員至現場處理，並
    扣得安全帽一頂，經對乙○○進行酒精測試，其酒精濃度高達每公升Ｏ點七二毫
    克，始悉上情。
二、案經被害人甲○○訴請臺北縣政府警察局板橋分局報告臺灣板橋地方法院檢察署
    檢察官偵查起訴，因乙○○於本院準備程序中為有罪之陳述，嗣經本院合議庭裁
    定以簡式審判程序審理。
    理  由
壹、關於程序：
一、按刑事訴訟法於九十二年二月六日修正公布，依該法第二百八十四條之一規定，
    除簡式審判程序及簡易程序案件外，第一審應行合議審判，復依同法第二百七十
    三條之一第一項規定，除被告所犯為死刑、無期徒刑、最輕本刑為三年以上有期
    徒刑之罪或高等法院管轄第一審案件者外，於第一次審判期日前之準備程序進行
    中，被告先就被訴事實為有罪之陳述時，審判長得告知被告簡式審判程序之旨，
    並聽取當事人、代理人、辯護人及輔佐人之意見後，裁定進行簡式審判程序；又
    依同日修正公布之刑事訴訟法施行法第七條之二規定，上開修正通過之刑事訴訟
    法第二百八十四條之一、第二百七十三條之一自九十二年九月一日施行，同施行
    法第七條之三復規定，上開修正公布之刑事訴訟法施行前，已繫屬於各級法院之
    案件，其以後之訴訟程序，應依修正刑事訴訟法終結之。
二、查本件係於九十二年八月十一日繫屬於本院，依上開規定，自九十二年九月一日
    後，應依上開修正公布施行之刑事訴訟法終結之，經核被告乙○○所犯係死刑、
    無期徒刑、最輕本刑為三年以上有期徒刑以外之罪，且非高等法院管轄第一審之
    案件，經本院合議庭裁定由受命法官行準備程序，其於準備程序中就被訴事實為
    有罪之陳述，經法官告知簡式審判程序之旨，並聽取公訴人、被告之意見後，本
    院依上開修正公布施行之刑事訴訟法規定，合議裁定由受命法官獨任進行簡式審
    判程序，是其證據之調查，自不受刑事訴訟法第一百五十九條第一項、第一百六
    十一條之二、第一百六十一條之三、第一百六十三條之一及第一百六十四條至第
    一百七十條規定之限制，合先敘明。
貳、關於實體：
一、右揭犯罪事實，業據被告乙○○供認不諱，核與告訴人甲○○指訴情節相符，復
    經證人即台北縣警察局板橋分局警員吳志倡於偵查中證述無訛，並有酒精濃度測
    試表一件、刑法第一百八十五條之三案件測試觀察紀錄表一件、汽機車駕駛人酒
    後生理協調平衡檢測紀錄表一件、舉發違反道路交通管理事件通知書二件、亞東
    紀念醫院九十二年六月十日（乙種）診斷證明書二件、口卡片及照片十三張附卷
    可稽，此外，另有安全帽一頂扣案可證。事證明確，被告犯行堪予認定。
二、核被告所為，係犯刑法第一百八十五條之三服用酒類不能安全駕駛動力交通工具
    而駕駛之公共危險罪、第二百七十七條第一項之傷害罪。所犯公共危險、傷害二
    罪，犯意各別，構成要件互異，應予分別論罪，合併處罰。爰審酌被告為智慮健
    全之成年人，對於酒後不能駕車，及酒醉駕車之危險性，應難諉為不知，仍無視
    酒醉駕車之危險，於不能安全駕駛之狀態下駕車，罔顧其他用路人生命、財產安
    全，應加非難，復於酒後因細故與人發生爭執，進而互毆，及告訴人所受之傷害
    程度與其犯罪後坦承犯行，態度尚佳，惟尚未能與告訴人達成和解，以賠償損害
    等一切情狀，量處如主文所示之刑，並諭知易科罰金之折算標準，以示懲儆。
三、扣案之安全帽一頂，係被告所有，且供其毆打告訴人所用之物，業經被告供承在
    卷，爰依刑法第三十八條第一項第二款規定宣告沒收。
據上論斷，應依刑事訴訟法第二百七十三條之一第一項、第二百九十九條第一項前段
，刑法第一百八十五條之三、第二百七十七條第一項、第五十一條第六款、第四十一
條第一項前段、第三十八條第一項第二款，罰金罰鍰提高標準條例第一條前段、第二
條，判決如主文。
本案經檢察官丙○○到庭執行職務。
中      華      民      國    九十二      年     十二   月    三十    日
                                臺灣板橋地方法院刑事第二庭
                                        法  官  潘  翠  雪
右正本證明與原本無異。
如不服本判決，應於判決送達後十日內向本院提出上訴狀 (應附繕本) ，上訴於
臺灣高等法院。
                                        書記官  江  文  彬
中      華      民      國    九十二      年     十二   月    三十    日
附錄本案論罪科刑法條全文：
刑法第一百八十五條之三：
服用毒品、麻醉藥品、酒類或其他相類之物，不能安全駕駛動力交通工具而駕駛者，
處一年以下有期徒刑、拘役或三萬元以下罰金。
刑法第二百七十七條
傷害人之身體或健康者，處三年以下有期徒刑，拘役或一千元以下罰金。
犯前項之罪，因而致人於死者，處無期徒或七年以上有期徒刑；致重傷者，處三年以
上十年以下有期徒刑。


司法院資訊處製作；財團法人民間司法改革基金會備份。
